臺灣板橋地方法院刑事判決　　　　　　100年度交易字第487號
公　訴　人　臺灣板橋地方法院檢察署檢察官
被　　　告　洪章平
上列被告因公共危險案件，經檢察官提起公訴（100 年度偵字第
7986號），本院判決如下：
    主  文
洪章平服用酒類，不能安全駕駛動力交通工具而駕駛，累犯，處
有期徒刑肆月，如易科罰金，以新臺幣壹仟元折算壹日。
    事  實
一、洪章平曾因公共危險案件，經臺灣士林地方法院以90年交簡
    字第564 號判決判處拘役五十日，如易科罰金以銀元三百元
    折算一日確定，於民國90年7 月17日准予易科罰金執行完畢
    ，又因公共危險案件，經臺灣士林地方法院以97年士交簡字
    第617 號判決判處有期徒刑三月，如易科罰金以新臺幣一千
    元折算一日確定，於97年7 月29日准予易科罰金執行完畢。
    詎猶不知悔改，於99年11月20日在其位在臺北縣蘆洲市（現
    改制為新北市蘆洲區，以下仍記載為臺北縣蘆洲市○○○街
    109 號5 樓住處內飲酒後，已達不能安全駕駛動力交通工具
    之程度，仍於當日晚上11時至翌日（即同年11月21日）凌晨
    1 時4 分間之某時許，騎乘車牌號碼QTI-549 號輕型機車上
    路，嗣於99年11月21日凌晨1 時4 分許，行經臺北縣蘆洲市
    ○○路140 號前時，不慎擦撞同向前方停靠於路旁由顏坤霖
    所駕駛之車牌號碼408-EW號營業小客車之左側後視鏡，洪章
    平因而人車倒地而受傷，其機車於倒地後復又擦撞張惠芳所
    騎乘之車牌號碼QPS-511 號輕型機車，而洪章平經緊急送往
    臺北縣（現改制為新北市）立三重醫院救治，員警據報前往
    處理，並調閱其就診時之血液檢驗報告，發現其血液中酒精
    濃度為195mg/dl，經換算為呼氣中酒精濃度為每公升0.975
    毫克，因而查獲上情。
二、新北市政府警察局蘆洲分局報請臺灣板橋地方法院檢察署檢
    察官偵查起訴。
    理  由
一、按被告以外之人於審判外之言詞或書面陳述，除法律有規定
    者外，不得作為證據，刑事訴訟法第159 條第1 項定有明文
    ；又按被告以外之人於審判外之陳述，雖不符刑事訴訟法第
    159 條之1 至159 條之4 之規定，而經當事人於審判程序同
    意作為證據，法院審酌該言詞陳述或書面陳述作成時之情況
    ，認為適當者，亦得為證據，刑事訴訟法第159 條之5 第1
    項亦有明文。查本案所引用被告洪章平以外之人於審判外之
    陳述（包含書面陳述），雖屬傳聞證據，然被告同意該等審
    判外陳述（包含書面陳述）有證據能力，本院審酌相關供述
    證據作成時之情況，尚無違法不當及證明力明顯過低之情形
    ，且認為適當，依前開規定，該等供述證據應皆有證據能力
    。
二、訊據被告洪章平矢口否認有何服用酒類不能安全駕駛動力交
    通工具而駕駛之犯行，辯稱：伊沒有騎車，伊是用推的，當
    時機車的油門線已經斷掉了，機車無法發動。當天晚上伊要
    去修理機車，伊當時沒有戴手錶，伊沒有戴手錶的習慣，之
    後伊看機車行關著，伊就去買東西，之後伊又推機車，走沒
    有一個紅綠燈就發生這個事情了。伊是先助跑之後再跳上機
    車，當時伊沒有看前面，頭低低的一直往前推云云。經查：
  (一)被告於上揭時地發生前述車禍事故，經送醫救治後其血液檢
    驗結果酒精濃度為195mg/dl（按血液酒精濃度1 mg/dl 相當
    於呼氣酒精濃度0.005 mg/l）等情，除據證人顏坤霖、張惠
    芳於警詢時證述在卷外，並有臺北縣立醫院檢驗科藥物／毒
    物濃度測定檢驗結果、道路交通事件現場圖、道路交通事件
    調查報告表（一）、（二）各1 件，及車禍事故現場與車損
    照片共16張在卷可稽。
  (二)被告於警詢時雖辯稱：我坐在機車上用腳推，我當時用腳一
    直往前推沒有注意車前狀況，當我用腳推往前推至事故地點
    時‧‧‧云云（見偵查卷第5 頁），惟查，被告自陳其於發
    生上揭車輛碰撞之際，其是坐在機車上，該機車亦是正在向
    前行進中，依上開外觀情形，客觀上，一般人會認為該機車
    引擎業已發動而在行進中，尤以被告於警詢中自陳當時其機
    車車速約時速30至40公里，以及其因本件車禍碰撞致受有左
    手骨折與顱內出血之情形（見偵查卷第5 頁），亦可見當時
    該機車前進速度之快速以及衝撞力道之猛烈，顯非坐在機車
    上以腳力支撐往前推車所能導致。況且，被告謂其當時之所
    以會坐在機車上往前推車，是因其當晚要去修理機車云云，
    但車禍事故發生當時已是深夜，顯然不可能有尚在營業中的
    機車行，被告上揭謂外出是為了修車之辯解，極不合常理，
    無足採信。以被告當時是坐在機車上，該機車是以時速約30
    至40公里之車速往前行進，並且開著大燈（見偵查卷第5 頁
    被告於警詢中之供述）之情形以觀，復衡以被告辯稱修車乙
    節又不可採，足認被告當時應確是正在駕駛動力交通工具之
    機車無訛，其前揭所辯要不足取。而被告於上揭時地駕駛機
    車，非但發生車禍事故，且經送醫救治後其血液檢驗結果經
    換算為呼氣中酒精濃度為每公升0.975 毫克，業如前述，從
    而，被告服用酒類不能安全駕駛動力交通工具而駕駛，肇致
    車禍，本件事證明確，被告之犯行洵堪認定。
三、核被告洪章平所為，係犯刑法第185 條之3 之服用酒類不能
    安全駕駛動力交通工具而駕駛罪。查被告曾因公共危險案件
    ，經臺灣士林地方法院以90年交簡字第564 號判決判處拘役
    五十日，如易科罰金以銀元三百元折算一日確定，於90年7
    月17日准予易科罰金執行完畢，又因公共危險案件，經臺灣
    士林地方法院以97年士交簡字第617 號判決判處有期徒刑三
    月，如易科罰金以新臺幣一千元折算一日確定，於97年7 月
    29日准予易科罰金執行完畢，有臺灣高等法院被告前案紀錄
    表1 件在卷可按，其於前案97年7 月29日執行完畢後，五年
    以內故意再犯本件有期徒刑以上之罪，為累犯，應依法加重
    其刑。爰審酌被告曾有前述之前科紀錄，猶仍漠視法令，明
    知酒精成分對人之意識能力具有不良影響，酒後駕車對一般
    往來之公眾及駕駛人自身皆具有高度危險性，既漠視自己安
    危，尤枉顧公眾安全，而於服用酒類後已處於不能安全駕駛
    動力交通工具之狀態仍駕駛機車，嚴重危害行車安全，暨其
    智識程度、犯罪動機、目的、手段及犯罪後態度等一切情狀
    ，量處如主文所示之刑，並諭知易科罰金之折算標準。
據上論斷，應依刑事訴訟法第299 條第1 項前段，刑法第185 條
之3 、第47條第1 項、第41條第1 項前段，刑法施行法第1 條之
1 第1 項，判決如主文。
本案經檢察官陳映蓁到庭執行職務。
中    華    民    國   100    年    8     月    26    日
                      刑事第六庭  法  官  戴嘉清
以上正本證明與原本無異。
如不服本判決應於收受送達後10日內向本院提出上訴書狀，並應
敘述具體理由；其未敘述上訴理由者，應於上訴期間屆滿後20日
內向本院補提理由書（均須按他造當事人之人數附繕本）「切勿
逕送上級法院」。
                                  書記官  廖貞音
中    華    民    國   100    年    8     月    26    日
附錄本案論罪科刑法條全文：
刑法第185 條之3
服用毒品、麻醉藥品、酒類或其他相類之物，不能安全駕駛動力
交通工具而駕駛者，處一年以下有期徒刑、拘役或科或併科十五
萬元以下罰金。